【裁判字號】    98,交抗,1211
【裁判日期】    980508
【裁判案由】    違反道路交通管理處罰條例
【裁判全文】
臺灣高等法院交通事件裁定            98年度交抗字第1211號
抗  告  人
即受處分人  甲○○
上列抗告人因違反道路交通管理處罰條例案件，不服臺灣桃園地
方法院中華民國98年3 月27日所為裁定（97年度交聲字第1981號
），提起抗告，本院裁定如下：
    主  文
抗告駁回。
    理  由
一、抗告意旨略以：本案當時其有同車，見車內儀表板速度未超
    過50公里，所以未超速；法律是罰其行為，而不是罰其逾期
    未繳款，如因逾期沒有繳款而加倍處罰，是違反法律保留原
    則；本案因其逾期沒有繳款而加倍罰1200元是違憲且欠缺法
    條依據，也違反法律比例原則，請求撤銷對其之處罰云云。
二、按汽車駕駛人，行車速度，超過規定之最高時速，或低於規
    定之最低時速，除有第43條第1 項第2 款情形外，處新臺幣
    1,200 元以上2,400 元以下罰鍰，並記違規點數1 點，道路
    交通管理處罰條例第40條、第63條第1 項第1 款分別定有明
    文。
三、經查：
  (一)本件抗告人即受處分人甲○○於民國97年3 月23日13時43分
    許，行經桃園縣蘆竹鄉○○路○段360 號時，因駕駛車牌號
    碼為6056-DZ 號自用小客車，經雷達測速儀測得時速71公里
    ，經桃園縣政府警察局交通隊以「限速50公里，經自動測速
    照相測得時速71公里、超速21公里、行車超速20公里以上40
    公里以下」之違規行為，檢具採證照片逕行舉發，並移送原
    處分機關處理。原處分機關乃依道路交通管理處罰條例第40
    條、違反道路交通管理事件，裁處罰鍰2,400 元。
  (二)受處分人固不否認於97年3 月23日13時43分，駕駛車牌號碼
    6 056-DZ自用小客車，行經桃園縣蘆竹鄉○○路○段360 號
    ，惟辯稱：當日並無超速云云。然查，證人即桃園縣政府警
    察局交通隊警員乙○○於原審調查時證稱：違規照片右上欄
    的數字就是表示違規超速的速度、時間、地點，本件是偵測
    到受處分人超過20公里以上40公里以下，本件雷達測速儀有
    合格證明，經過定期檢測，還在有效期間內等語綦詳（參原
    審卷第23頁至第24頁）。而上開受處分人違規超速據以檢測
    之雷達測速儀，業經檢定合格，亦有證人提出之經濟部標準
    檢驗局雷達測速儀檢定合格證書在卷足憑。又受處分人經原
    審合法傳喚到庭陳述意見，無正當理由不到庭，既放棄陳述
    意見之機會，原審依卷內證據裁決之。
  (三)依卷附桃園縣政府警察局交通隊提出之採證照片顯示，受處
    分人於97年3 月23日駕駛車牌號碼6056-DZ 號自用小客車，
    行經桃園縣蘆竹鄉○○路○段360 號路段，經雷達測速儀測
    得時速71公里，確屬無誤，又本件器號2161號之雷達測速儀
    前於96年11月12日檢定，有效期限至97年11月30日止，此亦
    有前開雷達測速儀檢定合格證書存卷佐據，是仍於檢定合格
    之有效期限內，其測速結果堪認正確。受處分人於前開違規
    時、地，駕駛違規車輛確有「限速50公里，經自動測速照相
    測得時速71公里、超速21公里、行車超速20公里以上40公里
    以下」之違規，堪以認定。是受處分人對於上開時間，駕駛
    前述自小客車行經前開路段一情並不否認，僅以前詞置辯，
    堪認純屬卸責之詞，委無足採。
  (四)原處分機關依道路交通管理處罰條例第40條及違反道路交通
    管理事件統一裁罰基準表等規定，裁處受處分人罰鍰2,400
    元，依法固屬有據。惟漏未依道路交通管理處罰條例第63條
    第1 項第1 款規定並記違規點數1 點，尚有未洽，原審因認
    本件異議雖無理由，惟原處分既有前述可議之處，即屬無法
    維持而應由予以撤銷，並另依道路交通管理處罰條例第40條
    、第63條第1 項第1 款裁處罰鍰2,400 元，並記違規點數1
    點，以資適法，經核並無不當。本件原處分機關係依違反道
    路交通管理事件統一裁罰基準及處理細則第2 條第1 項規定
    之附件「違反道路交通管理事件統一裁罰基準表」規定，就
    「違規車種類別」為汽車、「違反事件」為「駕駛人行車速
    度，超過規定之最高時速20公里以上未滿40公里」之違反道
    路交通管理處罰條例第40條之行為，未在「期限內繳納或到
    案聽候裁決者」等相關基準，依「統一裁罰基準」對處受處
    分人裁處罰鍰2,400 元，惟漏未依道路交通管理處罰條例第
    63條第1 項第1 款規定並記違規點數1 點，原裁定因而將原
    處分撤銷，並另依道路交通管理處罰條例第40條、第63條第
    1 項第1 款裁處罰鍰2,400 元，並記違規點數1 點，自屬合
    法無疑，受處分人空言指摘其因逾期沒有繳款而加倍處罰，
    是違反法律保留原則云云，委無可取，其抗告核無理由，應
    予駁回。
據上論結，應依道路交通管理處罰條例第89條、道路交通案件處
理辦法第26條，刑事訴訟法第412 條，裁定如主文。
中    華    民    國    98    年    5     月    8     日
            刑事第十五庭  審判長法  官  吳昭瑩
                                法  官  張傳栗
                                法  官  李正紀
以上正本證明與原本無異。
不得再抗告。
                                書記官  鄭信昱
中    華    民    國    98    年    5     月    11    日


司法院資訊處製作；財團法人民間司法改革基金會備份。
